

# Iván Pizarroso

## **Front End Developer**

#### Iván Pizarroso Álvarez



676128674



info@ivanpizarroso.com







#### HARD SKILLS

- **HTML**
- CSS/SCSS
- Bootstrap
- **JavaScript**
- Angular



Mi experiencia profesional comienza con la gestión y gerencia de tres negocios propios, por lo que me considero una persona disciplinada, resolutiva con la aparición de problemas, analítico, dinámico, con muy buena capacidad para trabajar en equipo y bajo presión. Siempre estoy aprendiendo cosas nuevas, eso me ha permitido tener un perfil polivalente.

## **EXPERIENCIA**

2018 - 2022

Aux. Enfermería - Hospital Universitario Moncloa

Control de constantes. supervisión de dietas por patologías, movilizaciones, curas y atenciones al paciente.

Gerente - Las 3 Terrazas 2009 - 2017

> Atención al cliente, control del género, facturación, selección de personal, gestión de eventos y marketing.

### **ESTUDIOS**

2022

**Fullstack Web Developer CodeHouse Academy** 

2020-2022

Técnico Superior en **Desarrollo de Aplicaciones** Web